【裁判字號】    98,上訴,341
【裁判日期】    981224
【裁判案由】    偽造文書等
【裁判全文】
臺灣高等法院花蓮分院刑事判決         98年度上訴字第341號
上  訴  人
即  被  告  甲○○
上列上訴人即被告因偽造文書等案件，不服臺灣花蓮地方法院98
年度訴字第256號中華民國98年11月9日第一審判決（起訴案號：
臺灣花蓮地方法院檢察署96年度偵字第5784號），提起上訴，本
院判決如下：
    主  文
上訴駁回。
    理  由
一、依刑事訴訟法第350條、第361條、第362條、第367條規定，
    不服地方法院之第一審判決而上訴者，須提出上訴書狀，並
    應敘述具體理由，為上訴必備之程式；其所提出之上訴書狀
    並未敘述上訴理由，或僅曾以言詞陳述上訴理由者，均應於
    上訴期間屆滿後20日內補提理由書於第一審法院。第一審法
    院經形式審查，認逾期未補提上訴理由者，應定期間先命補
    正；逾期未補正者，為上訴不合法律上之程式，應以裁定駁
    回。倘已提出上訴理由，但所提非屬具體理由者，則由第二
    審法院以上訴不合法律上之程式，判決駁回。而所謂具體理
    由，必係依據卷內既有訴訟資料或提出新事證，指摘或表明
    第一審判決有何採證認事、用法或量刑等足以影響判決本旨
    之不當或違法，而構成應予撤銷之具體事由，始克當之（例
    如：依憑證據法則具體指出所採證據何以不具證據能力，或
    依憑卷證資料，明確指出所為證據證明力之判斷如何違背經
    驗、論理法則）；倘僅泛言原判決認定事實錯誤、違背法令
    、量刑失之過重或輕縱，而未依上揭意旨指出具體事由，或
    形式上雖已指出具體事由，然該事由縱使屬實，亦不足以認
    為原判決有何不當或違法者（例如：對不具有調查必要性之
    證據，法院未依聲請調查亦未說明理由，或援用證據不當，
    但除去該證據仍應為同一事實之認定），皆難謂係具體理由
    ，俾與第二審上訴制度在請求第二審法院撤銷、變更第一審
    不當或違法之判決，以實現個案救濟之立法目的相契合，並
    節制濫行上訴（最高法院著有97年度台上字第 892號判決可
    參）。
二、本件上訴人即被告（以下簡稱被告）甲○○不服原審判決，
    提起上訴，其理由僅泛稱：判太重云云。核被告上揭上訴意
    旨，僅係空言判太重，並未依據卷內既有訴訟資料提出新事
    證，以指摘或表明第一審判決有何採證認事、用法或量刑等
    足以影響判決本旨之不當或違法，要難謂其上訴書狀已經敘
    述具體理由。揆諸上開規定及說明，本件上訴顯無具體理由
    而不合法定程式，應予駁回，並不經言詞辯論為之。
據上論斷，應依刑事訴訟法第367條前段、第372條，判決如主文
。
中    華    民    國    98    年    12    月    24    日
                          審判長法  官  何方興
                                法  官  王紋瑩
                                法  官  林德盛
以上正本證明與原本無異。
本件詐欺取財罪部分不得上訴。
行使變造公文書、行使偽造私文書部分如不服本判決，應於收受
送達後10日內向本院提出上訴書狀，其未敘述理由者，並得於提
起上訴狀後10日內向本院補提理由書（均須按他造當事人之人數
附繕本）「切勿逕送上級法院」。告訴人或被害人如對於本判決
不服者，應具備理由請求檢察官上訴，其上訴期間之計算係以檢
察官收受判決正本之日期為準。
中    華    民    國    98    年    12    月    24    日
                               書記官  陳有信


司法院資訊處製作；財團法人民間司法改革基金會備份。
